【裁判字號】    97,消債更,2181
【裁判日期】    980430
【裁判案由】    更生事件
【裁判全文】
臺灣板橋地方法院民事裁定          97年度消債更字第2181號
聲  請  人  甲○
代  理  人  黃俊六律師
上列當事人因消費者債務清理事件聲請更生，本院裁定如下：
    主  文
聲請駁回。
聲請費用由聲請人負擔。
    理  由
一、按債務人不能清償債務或有不能清償之虞者，得依本條例所
    定更生或清算程序，清理其債務，消費者債務清理條例第 3
    條定有明文。又聲請更生或清算不合程式或不備其他要件者
    ，法院應以裁定駁回之，但其情形可以補正者，法院應定期
    間先命補正，復為同條例第8條所明定。
二、本件聲請意旨略以：聲請人目前債務總金額為新臺幣（下同
    ）382,676 元，有不能清償債務之情事，消費者債務清理條
    例施行後，前已提出債權人清冊，以書面向最大債權金融機
    構台新國際商業銀行股份有限公司（下稱台新銀行）請求共
    同協商債務清償方案，而台新銀行向聲請人提出分 84期（7
    年）償還，以每個月為1期，每期償還5,202元，惟聲請人雖
    於東陽保全股份有限公司擔任保全工作，每月可得薪資約為
    22,662元，但其每月必須清償債務11,223元（包括匯豐銀行
    2,663元、荷蘭銀行 1,314元、花旗銀行1,876元、匯豐信用
    卡1,147元、中國信託 1,500元、聯邦銀行2,723元，見本院
    卷第55頁）及繳交房租5,000元、支付交通費1,000元、扶養
    費4,500元、個人生活費4,500元等開銷，以聲請人每月之收
    入扣除協商條件每月應清償之金額，根本無法維持最低基本
    生活，因此雙方協商不成立（見本院卷第 6頁），而其無擔
    保或無優先權之債務總額既未逾 1,200萬元，復未經法院裁
    定開始清算程序或宣告破產，依法自得聲請更生，懇請裁定
    開始更生等語。
三、經查：
  (一)聲請人債務總額未逾 1,200萬元，且前經前置協商不成立乙
    節，有其前置協商不成立通知書（見本院卷第17頁）、財團
    法人金融聯合徵信中心債權人清冊（見本院卷第12至14頁）
    等在卷可稽，是聲請人經前置協商不成立而向本院聲請更生
    ，固無不合。惟按聲請人聲請准許更生，仍應符合前揭消費
    者債務清理條例第3 條之規定，以債務人不能清償債務或有
    不能清償之虞為要件，方為適法。
  (二)聲請人主張其每月收入22,662元，扣除債款、房租、交通費
    、扶養費、個人生活費等，無法履行前開協商條件云云，惟
    查：
  1.聲請人配偶鄧秋香每月可得收入約15,000元，業經聲請人陳
    述在卷（見本院卷第55頁），而其配偶既有工作收入，自可
    與聲請人共同分擔房租及扶養費之開銷，職此，聲請人每月
    關於房租及扶養費之支出應予減半，分別修正為2,500 元、
    2,250 元方為合理。又聲請人雖稱每月必須支付債款11,223
    元，但聲請人若能與台新銀行達成協商，則聲請人每月僅須
    負擔協商條件5,202 元，即毋庸再個別支付各銀行上述金額
    ，是聲請人如能與台新銀行達成協商，估算聲請人每月支出
    約為15,452元（包括協商金額、房租、扶養費、交通費、生
    活費等），以聲請人目前之收入22,662元，應足以負擔。
  2.又觀台新銀行提出之還款方案（見本院卷第36頁），已顯較
    聲請人每月本應清償之金額為低，且可協助聲請人於其能力
    範圍內解決債務，對聲請人而言並無不利，雖其目前債務總
    額仍有382,676 元，但聲請人並非無履行完畢之可能，職此
    之故，認聲請人應無不能清償債務之情事。
四、綜上所述，本件聲請人既無消費者債務清理條例第 3條所稱
    不能清償債務或不能清償之虞，其更生聲請自與法不合，且
    該欠缺又屬無從補正，依上說明，自應駁回其聲請，爰裁定
    如主文。
中    華    民    國    98    年    4     月    30    日
                  民事第二庭  法  官  張筱琪
上為正本係照原本作成
如不服本裁定，應於裁定送達後10日內，以書狀向本院提出抗告
，並繳納抗告費新臺幣1千元
中    華    民    國    98    年    4     月    30    日
                              書記官  連思斐


司法院資訊處製作；財團法人民間司法改革基金會備份。
